tr: Koşu bandı pozisyonu: Orta; Ön; Alt; Arka; Üst; Diğer
it: Posizione sul tapis roulant: Centro; Anteriore; Inferiore; Posteriore; Superiore; Altro
hr-HR: Položaj trake za trčanje: Središnje; Prednje; Donje; Stražnje; Gornje; Ostalo
sk-SK: Poloha bežeckého pásu: V strede; Vpredu; Dole; Vzadu; Hore; Iné
pt-PT: Posição na passadeira: Centro; Frente; Inferior; Traseira; Superior; Outro
ko: 러닝머신 부품 장착 위치: 중앙; 전면; 하단; 후면; 상단; 기타
da: Position på løbebånd: Midt; Foran; Nederst; Bagpå; Øverst; Andet
zh-CN: 跑步机位置: 中心; 前端; 下部; 后端; 上部; 其他
ro-RO: Poziția pe bandă de alergare: Centru; Față; Inferior; Spate; Superior; Altele
cs: Umístění na běžeckém trenažéru: Střední; Přední; Spodní; Zadní; Horní; Jiné
pl: Położenie części bieżni: Środek; Przód; Dół; Tył; Góra; Inne
vi: Vị trí máy chạy bộ: Giữa; Trước; Dưới; Sau; Trên; Khác
nl: Loopband positie: Midden; Voorkant; Onder; Achterkant; Boven; Overig
en: Treadmill position: Center; Front; Lower; Rear; Upper; Other
ja: トレッドミル取り付け位置: センター; フロント; 下部; リア; 上部; その他
es: Posición de la cinta de correr: Centro; Delantero; Inferior; Trasero; Superior; Otra
sl-SI: Položaj na tekalni stezi: Sredina; Spredaj; Spodaj; Zadaj; Zgoraj; Drugo
el: Θέση στον διάδρομο: Κέντρο; Μπροστά; Κάτω; Πίσω; Επάνω; Άλλο
sv: Löpbandsposition: Mitten; Fram; Nedre; Bak; Övre; Övrigt
de: Position am Laufband: Mitte; Vorne; Unten; Hinten; Oben; Sonstige
zh-TW: 跑步機位置: 中央; 前方; 下方; 後方; 上方; 其他
bg-BG: Позиция на бягащата пътека: Център; Отпред; Долен; Заден; Горен; Друго
lt-LT: Bėgimo takelio padėtis: Centras; Priekis; Apatinė dalis; Galas; Viršutinė dalis; Kita
fi: Juoksumaton asento: Keskelle; Eteen; Alas; Taakse; Ylös; Muu
hu: Futópad pozíciója: Középső; Első; Alsó; Hátsó; Felső; Egyéb
pt-BR: Esteira posição: Centro; Frente; Inferior; Traseira; Superior; Outro
ru: Положение элемента беговой дорожки: Центральное; Переднее; Нижнее; Заднее; Верхнее; Другое
fr: Position sur le tapis de course: Centre; Avant; Inférieur; Arrière; Supérieur; Autre
th: ตำแหน่งลู่วิ่ง: ตรงกลาง; ด้านหน้า; ส่วนล่าง; ด้านหลัง; ส่วนบน; อื่นๆ
nb: Tredemølleposisjon: Midten; Foran; Nedre; Bak; Øvre; Annet